【裁判字號】    88,易,3448
【裁判日期】    890320
【裁判案由】    竊盜
【裁判全文】
臺灣臺北地方法院刑事判決                        八十八年度易字第三四四八號
    公  訴  人  臺灣臺北地方法院檢察署檢察官
    被      告  甲○○
右列被告因竊盜案件，經檢察官聲請簡易判決處刑（八十八年度偵字第一九九五號）
，本院認應以通常程序判決如左：
    主  文
甲○○竊盜，處拘役伍拾日。
    事  實
一、甲○○於民國八十八年七月二十日，在台北市○○○路○段二號上田咖啡廳與乙
    ○○聚會聊天時，得悉乙○○身上帶有支票，竟萌意圖為自己不法之所有，趁乙
    ○○如廁之際，竊取其置於皮包內之乙○○為發票人、票號ＳＺ0000000
    號、發票日八十八年八月二十日、以台北銀行社子分行為付款人、面額新台幣（
    以下同）三萬五千元之支票一紙，得手後，於八十八年七月底，交付與不知情之
    陳月香以抵償所積欠之債務二萬元併退回現款一萬五千元花用，嗣為乙○○發現
    上情，迅向銀行辦理掛失止付並報警查獲。
二、案經被害人乙○○訴由台北縣警察局蘆洲分局報請臺灣臺北地方法院檢察署檢察
    官偵查起訴。
    理  由
一、訊據被告甲○○雖矢口否認有竊盜之行為，辯稱：系爭支票為乙○○委請伊向他
    人借款，並非竊取，其事後將之挪用以抵債云云。惟查，右揭事實，業據被害人
    乙○○於本院審理中指訴綦詳，並有支票及遺失票據申報書影本附卷足憑。而該
    支票確為被告交付與陳月香抵債之用，並非代乙○○向伊調借現款等情，亦據証
    人陳月香到庭証述明確，且查，被害人乙○○之支票遺失後，曾以電話告知持票
    人陳月香，亦據陳月香到庭證述無訛（見本院八十九年二月二十四日訊問筆錄）
    ，則被告未經被害人乙○○之同意，擅自使用被害人支票之事實，應可認定。末
    查，被告雖辯稱該張支票係由被害人交付，惟其並未提出任何證據以實其說，其
    空言否認，所辯顯係卸責之詞，不足採信，本件事證明確，被告犯行堪予認定。
二、核被告所為係犯刑第三百二十條第一項之竊盜罪。爰審酌被告犯罪之動機、目的
    、手段及其品行、與被害人平日之關係、犯罪所生之損害及犯罪後矢口否認之態
    度等一切情狀，量處如主文所示之刑，以示懲儆。
據上論斷，應依刑事訴訟法第二百九十九條第一項前段，刑法第三百二十條第一項，
罰金罰鍰提高標準條例第一條前段，判決如主文。
本案經檢察官吳春麗到庭執行職務
中      華      民      國    八十九    年      三      月     二十     日
                                      臺灣臺北地方法院刑事第九庭
                                          法  官  沈  君  玲
右正本證明與原本無異
如不服本判決，應於判決送達後十日內，向本院提出上訴狀。
                                          書記官  戴  伯  勳
中      華      民      國    八十九    年      三      月     二十九   日
附錄本案論罪科刑所依據之法條
刑法第三百二十條第一項
一意圖為自己或第三人不法之所有，而竊取他人之動產者，為竊盜罪，處五年以下有
  期徒刑、拘役或五百元以下罰金。
二意圖為自己或第三人不法利益，而竊佔他人之不動產者，依前項之規定處斷。
三前二項之未遂犯罰之。


司法院資訊處製作；財團法人民間司法改革基金會備份。
